【裁判字號】    92,簡上,120
【裁判日期】    920905
【裁判案由】    違反商標法
【裁判全文】
臺灣嘉義地方法院刑事判決                        九十二年度簡上字第一二號
    上  訴  人  甲○○
    即  被  告
右列上訴人因違反商標法案件，不服本院簡易庭中華民國民國九十二年七月七日九十
二年度簡字第七四九號第一審判決（聲請簡易判決處刑書案號：臺灣嘉義地方法院檢
察署九十二年度偵字第三六二四號），提起上訴，本院管轄之第二審合議庭判決如左
：
    主  文
上訴駁回。
    事  實
一甲○○明知真實姓名年籍不詳某成年男子所販賣如附件聲請書附表所示仿品皮件使
  用之商標圖樣業經法商路易威登馬爾悌耶公司、瑞士商香奈兒股份有限公司（下稱
  瑞士商香奈兒公司）、義大利商固喜歡固喜公司、英商奧佛雷旦喜股份有限公司向
  我國經濟部中央標準局（現改制為經濟部智慧財產局）註冊（指定專用商品及期間
  詳附表所示），竟基於概括犯意，於民國九十二年四月二十六日在不詳地點，以新
  臺幣（下同）一百元至七百元不等之代價，向前開男子販入該等仿品皮件，並自同
  日起，在嘉義市○○路、吳鳳北路交叉口，以每只仿品加價三十元至三百元不等之
  價格販售予不特定人，計售出仿品皮包約六至七只。嗣於九十二年五月十二日晚上
  十時二十分許，為警在上開路口查獲，並扣得如附件聲請書附表仿品件數欄所示皮
  件。
二案經瑞士商香奈兒公司訴由嘉義市警察局及乙○○向該警察局告發移送臺灣嘉義地
  方法院檢察署檢察官偵查聲請簡易判決處刑。
    理  由
一訊據上訴人即被告甲○○對於右揭事實坦承不諱（本院卷第二十七頁），核與告訴
  人瑞士商香奈兒公司、告發人乙○○於警訊之指述相符（警卷第三、二四頁），並
  與證人劉秀蓁、劉亭妤即向上訴人選購仿品之消費者於警訊所陳一致（警卷第五至
  八頁），復有搜索扣押筆錄、現場蒐證照片及被害人法商路易威登馬爾悌耶公司提
  出之聲明書、證明書、商標註冊證與告發人提出之鑑定證明書可稽（警卷第十八至
  二三、二七頁）。綜上所述，上訴人之自白與事實相符，可以採信，事證明確，其
  犯行堪以認定。
二核上訴人所為，均係犯商標法第六十三條之意圖販賣仿冒商標商品罪。上訴人先後
  多次販賣行為，時間緊接、犯罪構成要件相同，顯係基於概括犯意為之，應依刑法
  第五十六條連續犯規定論以一罪，並加重其刑。上訴人以一故意販賣行為，同時觸
  犯構成要件相同之罪名，侵害數商標專用權人法益，為想像競合犯，應依刑法第五
  十五條規定從一重之商標法第六十三條之意圖販賣仿冒商標商品罪論處。扣案如附
  件聲請書附表所示皮件，應依商標法第六十四條沒收。原審適用刑事訴訟法第四百
  四十九條第一項前段、第四百五十條第一項、第四百五十四條第二項，商標法第第
  六十三條、六十四條，刑法第十一條前段、第五十六條、第五十五條、第四十一條
  第一項前段，罰金罰鍰提高標準條例第二條，逕以簡易判決處上訴人有期徒刑四月
  ，如易科罰金以銀元三百元折算一日，扣案物品並宣告沒收，核其認事用法並無違
  誤，量刑亦稱妥適。上訴人上訴意旨指摘原判決量刑過重，為無理由，應予駁回。
據上論斷，應依刑事訴訟法第四百五十五條之一第一項、第三項、第三百六十八條，
判決如主文。
本案經檢察官陳鈴香到庭執行職務。
中      華      民      國    九十二    年      九      月      五      日
                                  臺灣嘉義地方法院刑事第二庭
                                      審判長  法  官  蔡  虔  霖
                                              法  官  柯  月  美
                                          法  官  廖  政  勝
右正本證明與原本無異。
本件不得上訴。
中      華      民      國    九十二    年      九      月      五      日
                                              書記官  陳  湘  蓉
附錄本判決論罪法條全文
商標法第六十二條
意圖欺騙他人，有左列情事之一者，處三年以下有期徒刑、拘役或科或併科新臺幣二
十萬元以下罰金：
一  於同一商品或類似商品，使用相同或近似於他人註冊商標之圖樣者。
二  於有關同一商品或類似商品之廣告、標帖、說明書、價目表或其他文書，附加相
    同或近似於他人註冊商標圖樣而陳列或散布者。
商標法第六十三條
明知為前條商品而販賣、意圖販賣而陳列、輸出或輸入者，處一年以下有期徒刑、拘
役或科或併科新臺幣五萬元以下罰金。


司法院資訊處製作；財團法人民間司法改革基金會備份。
